臺灣高雄地方法院刑事判決　　　　　100年度交簡上字第222號
上　訴　人
即　被　告　陳淑媛
上列上訴人因過失傷害案件，不服本院高雄簡易法庭中華民國
100年9月2日100年度交簡字第1682號第一審簡易判決（聲請簡易
判決處刑案號：臺灣高雄地方法院檢察署100年度調偵字第577號
），提起上訴，嗣因被告就被訴事實為有罪之陳述，本院管轄之
第二審合議庭改依簡式審判程序進行，判決如下：
    主  文
上訴駁回。
陳淑媛緩刑貳年。
    事實及理由
一、按本件被告陳淑媛所犯係死刑、無期徒刑、最輕本刑為3 年
    以上有期徒刑以外之罪，其於準備程序就被訴事實為有罪之
    陳述，經法官告知簡式審判程序之旨，並聽取其與公訴人之
    意見後，本院認無不得或不宜改依簡式審判程序進行之處，
    爰依刑事訴訟法第273 條之1 第1 項，裁定本件改依簡式審
    判程序進行，合先敘明。
二、本案經本院審理結果，認第一審簡易判決之認事用法及量刑
    均無不當，應予維持，事實部分引用第一審簡易判決書（含
    聲請簡易判決處刑書）記載之事實，理由部分則補充更正如
    下：本件犯罪事實，業據被告於本院審理時坦承不諱，並經
    告訴人指訴綦詳，核與證人劉永祥證述相符，並有國軍高雄
    總醫院附設民眾診療服務處99年10月6 日診斷證明書、國軍
    高雄總醫院100年8月15日醫雄企管字第1000004709號函暨病
    歷資料、道路交通事故現場圖、道路交通事故調查表(一)、(二)
    各1 份、現場及車輛擦撞痕跡照片16張在卷可稽。按「汽車
    倒車時，應依下列規定：二、應顯示倒車燈光或手勢後，謹
    慎緩慢後倒，並應注意其他車輛及行人。」道路交通安全規
    則第110 條定有明文。而本件被告為領有駕駛執照之駕駛人
    ，對於上開道路交通安全規則之規定，自應知悉瞭解並予以
    遵守，本件被告於上開地點倒車時，其自應依上開規定遵行
    汽車倒車時，應顯示倒車燈光或手勢後，謹慎緩慢後倒，並
    應注意其他車輛及行人。衡諸當時天候晴，路況無缺陷、視
    距良好、日間自然光線，有道路交通調查報告表(一)在卷可參
    ，並無其他不能注意之情事，被告竟疏未注意倒車時應注意
    其他車輛及行人，於後方尚有來車之情形下，未在該處停讓
    ，即貿然倒車，造成與告訴人所騎乘機車相撞，致告訴人因
    而受有上開傷害，被告就本件車禍事故之發生，確有過失，
    且其過失行為使告訴人因而受傷，被告之過失行為與告訴人
    之傷害結果間，具有相當因果關係。綜上所述，本件事證明
    確，被告犯行堪予認定。
三、上訴人即被告雖提起上訴，指摘原判決量刑不當云云，惟查
    ，原審審酌被告倒車時應顯示倒車燈光或手勢後，謹慎緩慢
    後倒，並應注意其他車輛及行人，竟疏未注意其後方車輛及
    行人之狀況，而撞及騎乘機車至後方而過之告訴人楊桂蘭，
    肇生車禍事故，告訴人因此受有傷害，兼衡其並無刑事前科
    ，此品行資料有臺灣高等法院被告前案紀錄表一份可查，復
    審酌其家境勉持之生活狀況、高中補校畢業之智識程度及告
    訴人所受傷害程度等，量處拘役59日，並諭知易科罰金之折
    算標準，量刑尚屬適當，被告上訴意旨指摘原判決量刑不當
    ，為無理由，應予駁回。
四、末查，被告前未曾因故意犯罪受有期徒刑以上刑之宣告，有
    臺灣高等法院被告前案紀錄表1 紙在卷可按，其因一時不慎
    ，偶罹刑典，於本院審理中已坦承犯行，且與告訴人達成和
    解，有和解書1 份在卷可參，經此偵審程序及罪刑之宣告，
    應能知所警惕，信無再犯之虞，本院認所宣告之刑以暫不執
    行為適當，爰併予宣告緩刑2年，以啟自新。
據上論斷，依刑事訴訟法第455 條之1 第1 項、第3 項、第368
條、第373 條、第364 條、第273 條之1 第1 項，刑法第74條第
1 項第1 款，判決如主文。
本案經檢察官張貽琮到庭執行職務。
中    華    民    國   100    年    11    月    24    日
                  刑事第一庭    審判長法  官  黃三友
                                      法  官  莊珮吟
                                      法  官  陳億芳
以上正本證明與原本無異。
不得上訴。
中    華    民    國   100    年    11    月    25    日
                                      書記官  鄭於珮